台灣臺北地方法院刑事判決　　　　　　　　　　　　　九十年度交訴字第八十號
　　公　訴　人　臺灣臺北地方法院檢察署檢察官
　　被　　　告　丙○○
右列被告因公共危險案件，經檢察官聲請簡易判決處刑（九十年度偵字第五七一五號
），本院新店簡易庭認不宜以簡易程序審理，改依通常程序審理，本院判決如左︰
    主      文
丙○○駕駛動力交通工具肇事，致人受傷而逃逸，處有期徒刑陸月，如易科罰金，以
參佰元折算壹日。緩刑參年。
    事      實
一、丙○○於民國九十年二月五日上午八時四十分許，駕駛車牌號碼ＤＹ－三八六五
    號自用小客車，沿台北市○○區○○街西向東方向行駛，行經與同市○○區○○
    街七十八巷口，適有丁○○騎乘車號ＤＱＯ－四八九號輕型機車沿同市○○街七
    十八巷由南向北方向行駛，駛至前開無交通號誌之交岔路口，丙○○本應注意車
    輛行駛至無號誌之交岔路口時，應減速慢行，作隨時停車之準備，及隨時注意車
    前狀況，並採取必要之安全措施，而依當時情形又非不能注意，竟疏未注意車前
    狀況及採取必要之安全措施，於通過上開交岔路口時，其所駕駛車輛之右前車頭
    部位與丁○○所騎乘機車之車頭發生碰撞，致丁○○人、車倒地，並因此受有雙
    膝擦挫傷、左手食指挫傷瘀紫、左肩挫傷之傷害（未據告訴）。丙○○肇事，致
    丁○○受傷後，僅由同車乘客乙○○下車察看，未對受傷之丁○○施以必要之救
    助，即逕行逃逸。嗣因現場另位機車騎士甲○○○目睹，並記下肇事車輛之車號
    ，告知據報前往現場處理之員警，始循線查獲上情。
二、案經台北市政府警察局文山第二分局報請台灣台北地方法院檢察署檢察官聲請簡
    易判決處刑，本院新店簡易庭認不宜適用簡易判決處刑，改依通常程序審理。
    理      由
一、訊之被告丙○○雖坦承於右開時、地與丁○○發生碰撞，惟矢口否認有右開肇事
    逃逸之犯行，辯稱：伊之男友乙○○有下車察看並且有告知丁○○先回公司處理
    事情，而丁○○也表同意，且伊於肇事後一個多小時回到現場，丁○○已不在場
    ，遂向警局查詢，並與丁○○達成和解，伊決無肇事逃逸之犯行云云。經查：右
    開事實，業據證人即被害人丁○○證述甚詳，核與現場目擊證人甲○○○證述相
    符，並有道路交通事故調查報告表、交通事故談話紀錄表、交通事故補充資料表
    及肇事現場與車輛之照片八張等資料在卷為憑，且證人丁○○受有如事實欄所記
    載之傷等情，亦有卷附景美醫院出具之診斷證明書一紙可考。次查：證人甲○○○到庭具結證稱：「（九十年二月五日上午八時多左右有無目睹車禍發生？）有
    的」（見本院九十一年五月三十日訊問筆錄第二頁）；「（目睹車禍發生經過？
    ）那時我也是騎機車，我看到那邊車子很多，我就停在路口，被害人原在我之後
    但是車子停在我的前面，突然有一部黑色轎車從水源快速道路往羅斯福路之方向
    猛一下撞到被害人車子前輪，她就跌倒，皮包也摔的很遠，是我幫她撿的，車子
    停頓了一下又往前開了十餘公尺才停下來，一個男生開車門下來，我說你過來，
    看看她的傷有沒有很厲害，她對我講說我去開門，八點多就來，被害人就跟我說
    她很怕，叫我陪她，我想我沒事，我就答應她，並幫她將車扶起，大約等了十分
    鐘左右，路上來了一部警車，警車看到我在那邊就過來，我就講給警察聽，警察
    問我有無記車號，我就將車號給警察，警察等到約九時三十分左右，都未等到人
    ，警察很生氣，問我要不要當證人，我就說願意」（見本院九十一年五月三十日
    訊問筆錄第二頁、第三頁）；「（開門下來的男生有無與被害人談話？）沒有，
    他講了幾句話，馬上就將車開走，他是對著我講，他說我去開門，八時四十分再
    來」（見本院九十一年五月三十日訊問筆錄第二頁、第三頁）。又據證人即現場
    處理之員警林明秋證稱：「（對於被告稱她事後有打電話經過你們找被害人有何
    意見？）我依目擊者所記車號查出車主，我打電話給車主乙○○，乙○○稱當時
    車子是其女友駕駛，我即請駕駛人即被告來，但她一直未到我這邊作筆錄，隔日
    我就依規定將資料給四組由他們來處理」（見偵卷二十六頁反面）；復據證人及
    被害人丁○○證稱：「（當時受傷後下車男性有無與你對談？）到晚上有打電話
    給我，但是在現場並沒有與我交談」（見本院九十一年五月三十日訊問筆錄第五
    頁）。足見，被告肇事當時並未下車救助被害人丁○○，且下車察看之男友亦未
    與被害人交談，即與被告駕車離開現場，直至員警據報前往現場處理完畢離開現
    場前，猶未回到肇事現場處理等情，已據前開證人證述綦詳，是其辯稱肇事後已
    得被害人同意，始先行離去，尚屬無據。復徵之，被害人機車之車頭與被告所駕
    駛自用小客車之右前車頭發生碰撞，致自用小客車右前方向燈罩破損、右前葉子
    板凹陷，機車前車頭輪弧破損，此有道路交通事故補充資料表及肇事現場、車輛
    照片八張可稽，顯見當時碰撞之激烈，再參酌被害人遭撞擊後人車倒地，及其同
    車之乘客乙○○尚且下車察看等情，被告應能判斷被害人受有傷害，惟仍恣任被
    害人留在肇事地點而未加以救護，其肇事逃逸之故意應堪確認。綜上，被告所辯
    ，顯係事後避就之詞，不足採信，本件事證明確，犯行洵堪認定。
二、核被告丙○○肇事致人受傷逃逸所為，係犯同法第一百八十五條之四肇事逃逸罪
    。爰審酌被告素行、品行、犯罪手段、所生損害、犯後態度及已與被害人達成和
    解等一切情狀，量處如文所示之刑，並諭知易科罰金之折算標準。末查被告未曾
    受有期徒刑以上刑之宣告，此有台灣高等法院被告全國前案紀錄表在卷可徵，其
    因一時短於思慮而觸犯刑章，經此教訓後，當知所警惕而無再犯之虞，所宣告之
    刑，本院認以暫不執行為適當，爰併予宣告如主文所示之緩刑，以勵來茲而啟自
    新。
三、據上論斷，應依刑事訴訟法第四百五十二條、第二百九十九條第一項前段，刑法
    第一百八十五條之四、第四十一條第一項前段、第七十四條第一款，罰金罰鍰提
    高標準條例第二條，判決如主文。
本案經檢察官戊○○到庭執行職務。
中      華      民      國    九十一    年      七      月   二十二    日
                                  台灣台北地方法院交通法庭
                                      法  官  劉  嶽  承
右正本證明與原本無異。
如不服本判決，應於判決送達後十日內向本院提出上訴狀(應抄附繕本)。告訴人
或被害人如對於本判決不服者，應具備理由請求檢察官上訴，其上訴期間之計算
係以檢察官收受判決正本之日期為準。
                                      書記官  江  虹  儀
中      華      民      國      九十一      年    七    月  二十三    日
附錄本案論罪科刑法條全文：
刑法第一百八十五條之四：
駕駛動力交通工具肇事，致人死傷而逃逸者，處六月以上五年以下有期徒刑。
